台灣新竹地方法院刑事判決　　　　　　　　　　　　　九十二年度易字第五二號
　　公　訴　人　臺灣新竹地方法院檢察署檢察官
　　被　　　告　甲○○
　　　　　　　　乙○○
　　　　　　　　丁○○
　　共　　　同
　　選任辯護人　洪大明律師
右列被告等因賭博案件，經檢察官提起公訴（九十二年度偵字第二一一八號），本院
判決如左：
    主      文
甲○○共同以賭博為常業，處有期徒刑拾月。
乙○○、丁○○共同以賭博為常業，各處有期徒刑肆月，如易科罰金，均以佰元折
算壹日。
扣案如附表所示之物，均沒收。
    事      實
一、甲○○基於以賭博為常業之犯意，自民國九十一年十月初某日起，在其所經營公
    眾得出入之新竹市○○路一四三號一、二樓「華爾街電子遊藝場」，設置電動賭
    博機具滿天星、大富翁、滿貫大亨、超八水果盤等機台共二十八台，與不特定之
    顧客賭博財物，倚恃從中持續牟取收益營生而為常業，並分別自九十一年十月間
    某日起，先後各以月薪新台幣約（下同）二萬元左右之代價，僱用與之同具有犯
    意聯絡之己○○、庚○○（二人未經起訴，應由檢察官另行偵辦）、乙○○、丁○○及姓名、年籍不詳代號「華」、「芬」、「昀」、「茹」、「孟」、「玉」
    、「玲」、「忠」等人擔任現場服務生，負責開分、洗分、倒茶水及兌換現金等
    工作。其賭博方式係現場服務生為賭客視選玩機台之種類，以不同比例將現金兌
    換成機台之分數（即所謂「開分」），供賭客以所開分之分數押注於機台賭玩，
    倘未押中，則該賭資歸由甲○○贏得，若押中，則可依累計之積分，於交由現場
    服務生洗分後，依洗得之分數向現場服務生兌換成現金。其中滿天星電動賭博機
    具（俗稱梭哈）之賭博方式係賭客每次當日第一次賭玩時以一百比一之比例開分
    ，即五百元開分總分五分，另贈送總分二分（故第一次開分之總分共為七分），
    第二次以後再開分賭玩，即以一百比一之比例開分，不再贈送分數，賭客要押注
    賭玩時，再自總分以每次二分，以一比十二之比例換算成遊戲分數二十四分後，
    以每次押注遊戲分數二分，最多可押注四層之方式任意押注賭玩，如押中，可獲
    得數倍以上不等之遊戲分數，所累計贏得之遊戲分數每達五十分以上時，即可回
    算總分五分，倘賭客不欲繼續把玩，即可通知乙○○、丁○○等現場服務生洗分
    ，再以洗得之總分分數，以一比一百之比例向店家兌換成現金，或將累計贏得之
    分數先兌換成積分卡（紅色積分卡代表五十分即五百元、藍色積分卡代表一百分
    即一千元、綠色積分卡代表五百分即五千元）後，再持積分卡向店家兌換成現金
    或留待下次繼續賭玩；惟倘賭客所贏得之遊戲分數未及五十分，則無法兌換現金
    ，須全數賭完或自行放棄，而以此方式與不特定之人賭博財物，甲○○並以現場
    服務生每日依電動賭博機具螢幕下方左、右側之開、洗分計數器顯示登記之開、
    洗分起迄分數差額，藉以計算每日賭博之盈虧，藉此賴以維生，乙○○、丁○○
    亦以薪資之所得維生，均以之為常業。嗣於九十二年四月十日晚間十時三十分許
    起至同日晚間十一時五十分許止之時間內，新竹市警察局維新小組員警戊○○為
    查察目的，喬裝以賭客身分前往上址賭玩滿天星機台並從中蒐證，錄得丁○○為
    其洗分遊戲分數五百三十分，換算成總分為五十三分，丁○○即告知乙○○客人
    獲得之總分為「五三」後，乙○○旋以一比一百之比例兌換五千三百元之現金予
    戊○○；迄甲○○等人於同年月十七日上午八時許至同日下午四時許之間，亦因
    綽號「劉川田」（公訴人誤載為「劉小田」）等五名賭客開分賭玩而贈送每人總
    分二分，換算成金錢則為每人各二百元，合計共支付相當為一千元之賭金，並因
    不詳姓名、年籍之賭客賭玩ＰＫ十六檯之電動賭博機具，獲得七朵花而贏得五百
    元之賭金；旋在臺灣新竹地方法院檢察署檢察官之指揮下，戊○○再於同年月十
    七日晚間六時許起至同日晚間九時許止之時間內，喬裝賭客進入該址把玩滿天星
    電動賭博機具並蒐證，再度錄得乙○○替戊○○洗分遊戲分數共一千零十分，換
    算成總分為一百零一分，並由乙○○告知丁○○客人獲得之總分分數後，丁○○
    旋以一比一百之比例兌換一萬零一百元予戊○○，嗣員警見機不可失，且有相當
    確信程度之事證足認有人在店內犯賭博罪行，乃於同日晚間十一時二十分許，持
    本院所核發之搜索票前往搜索該電子遊藝場而當場查獲上情，並扣得甲○○所有
    之電動賭博機具滿天星十七台、大富翁二台、滿貫大亨六台、超八水果盤三台等
    機台共二十八台（含ＩＣ板二十八片）、賭資共二萬一千元（含員警為查察賭博
    犯罪，無賭博犯意而兌換取得之一萬零一百元及現場兌換籌碼處之現金一萬零九
    百元）、積分卡三十五張、遊戲參考三十四張、誤差明細表六張、收支表二張、
    現金支出傳票二張、統一發票一張、中獎照片七十張、監視器（含螢幕）二組、
    中獎錄影帶五捲、員工打卡單六張、會員單一張等物。
二、案經新竹市警察局第三分局報告臺灣新竹地方法院檢察署檢察官偵查起訴。
    理      由
一、訊據被告甲○○固不認自九十一年十月初起在上址經營「華爾街電子遊藝場」，
    並先後僱用被告乙○○、丁○○及己○○、庚○○、姓名、年籍不詳代號「華」
    、「芬」、「昀」、「茹」、「孟」、「玉」、「玲」、「忠」等人擔任現場服
    務生，負責機台開分、洗分及倒茶水等工作之事實，而被告乙○○、丁○○則均
    坦承受僱及負責機台開分、洗分、倒茶水等工作等情，惟均矢口否認有何常業賭
    博犯行，被告甲○○辯稱：店內之機台純屬娛樂使用，並不得兌換現金，亦無賭
    博情事，又於查獲當日，伊並不在店內，故而查獲之情形，伊均不知情，而蒐證
    照片上關於丁○○之部分，經向丁○○詢問，丁○○告知蒐證照片上所拿的錢是
    自己的錢，另蒐證照片上關於乙○○之部分，伊則不知悉云云；被告乙○○則辯
    以：店內之機台純屬娛樂使用，並不得兌換現金，伊雖有交付金錢給員警戊○○
    ，惟此係因戊○○故意敲打機台，要求伊必須將把玩之金額退還，伊很害怕，只
    好將錢退還戊○○云云；另被告丁○○則以：店內之機台純屬娛樂使用，並不得
    兌換現金，伊雖曾有交付金錢給員警戊○○，惟此係因戊○○把玩機台完畢離去
    後，伊清理機台時發現戊○○將現金遺留在機台上，伊趕緊將戊○○喚回，經與
    之確認是其所遺留之金錢後，始將金錢返還戊○○云云置辯；至被告等之辯護人
    則以：本件查獲之員警多次喬裝客人進入「華爾街電子遊藝場」探訪，均未發現
    有何賭博情事，自不得以身試法，以引誘或教唆人民犯罪之方式蒐證，是其以違
    法方式取得之證據，自無證據能力，又賭博為必要共犯之對向犯，倘一方行為人
    意在蒐證，並無賭博之犯意，自不構成賭博罪，另一方尤無成立賭博罪之餘地，
    是被告等既無成立賭博罪，自更未涉犯常業賭博罪云云。
二、經查：
(一)按刑事訴訟之目的固重在發見實體真實，惟其手段應合法正當，以保障人權。依
    刑事訴訟法第二百二十九條至第二百三十一條之規定，司法警察（官）固有調查
    犯罪嫌疑人犯罪情形及蒐集證據之職權，惟蒐集證據與搜索尚有不同，搜索固為
    蒐集證據之方法之一，然搜索之強制處分，是一種干預人民基本權之公法行為，
    其目的在於發現被告、犯罪嫌疑人或應扣押之物，因此對於搜索之要件、審核、
    程序，刑事訴訟法中均有詳細規定，並賦予違反法定程序時之法定效果，惟若非
    出於上述目的而為之犯罪偵查行為，而未於刑事訴訟法中定有法定程序時，其所
    取得之資料，究竟有無證據能力，則應審酌司法警察（官）之主觀意圖、客觀情
    節、有無違反法規範、是否已造成侵害，暨禁止使用該證據對於防止基本權利受
    侵害之效果等情形，本於人權保障與社會安全之均衡維護精神，依比例原則，具
    體認定之。本件被告等辯護人雖辯稱：本件蒐證程序有瑕疵，蒐證取得之資料自
    不得作為證據使用云云。惟查，前開電子遊藝場為公眾或不特定人得出入之場所
    ，司法警察為蒐集犯罪行為過程之目的，為搜索以外之蒐證行為，自可在未取得
    搜索票之情況下，進入前開場所，且基於犯罪行為具有隱匿性，查緝困難之性質
    ，其以針孔攝影方式，取得犯罪行為之錄影，難謂其無法律上之原因，且所取得
    亦不是他人非公開之活動，亦非刑法妨害秘密罪章所欲保護之對象，揆諸前開說
    明，本件警員戊○○於九十一年四月十日及同年月十七日之蒐錄光碟二片及蒐證
    照片共十六幀，自有證據能力，當得作為本件之證據使用，是被告等辯護人前開
    所辯，尚非足取。
(二)次查，經本院提示扣案之「華爾街電子遊藝場」九十一年四月十七日之現金支出
    傳票、滿天星機台收支表、ＰＫ檯、滿貫、超九等機台之收支表等證物提示予被
    告甲○○、乙○○、丁○○及證人己○○、庚○○等人辨認，其等均稱：店內前
    開現金支出傳票及收支表等證物係當班之現場服務生必須填載，交接班時亦須一
    併交接給下一班的現場服務生填寫等語（見本院九十二年十二月二十四日審理筆
    錄）。第查，關於扣案滿天星收支表上編號一至十七，代表共有十七台滿天星機
    台，又收支表左側代表之數字係指機台開分之數字，右側代表之數字則係機台洗
    分之數字，而該等數字分別顯示在機台下方左右兩側之計數器上，現場服務生交
    接班時須至機台查看每部機台下方左右兩側之開分、洗分二個計數器所顯示之數
    字後，再據以填載在收支表上交接給次班之現場服務生，至於收支表上左側（開
    分）及右側（洗分）分別之「上開」、「下開」記載，關於「上開」係表示從上
    一班接班時機台左、右側開分、洗分計數器顯示之開分、洗分數字，「下開」則
    係要交班給下一班時機台左、右側開分、洗分計數器顯示之開分、洗分數字，經
    以左側編號一至十七台機台之總開分小計加總後減去右側編號一至十七台機台之
    總洗分小計之加總後，再乘以一百則係該次當班之營業收入等情，業據被告甲○○、乙○○二人供承無訛，且據證人庚○○證述詳實（均見本院同上審理筆錄）
    ，堪以認定。再經本院將前開扣案之九十一年四月十七日「早班」所填載之現金
    支出傳票二紙、滿天星機台收支表、ＰＫ檯、滿貫、超九等機台之收支表及統一
    發票等證物提示予當日早班當班者，亦係前開各該收支表填載者之證人庚○○辦
    認，並質之其所填載各該表格數據所代表之意義、該日當班時之營業收入及交接
    給下一班時之金額等各情，證人庚○○證稱：依滿天星收支表觀之，當天滿天星
    機台總開分之分數為六百十五分，每一分代表一百元，則總收入為六萬一千五百
    元，機台總洗分之分數為六百分，每一分亦代表一百元，則總支出為六萬元，總
    開分收入減去總洗分之支出，當天滿天星機台獲得之營業收入為一千五百元，又
    依現金支出傳票記載當天有劉川田等五人開分，共支出開贈費用一千元，另有客
    人玩ＰＫ十六檯中七朵花贈五百分，支付五百元，再依統一發票觀之，當天拜拜
    支出三百六十五元，又當天用餐之餐費支出為一百二十元，則其當天交班時金額
    短少共四百八十五元（即１５００元－１０００元－５００元－３６５元－１２
    ０元＝－４８５元）等語綦詳（見同上審理筆錄），準此，堪認扣案之前開收支
    表上洗分部分確係金錢之實際支出，尚非被告等所辯洗分支出係交付積分卡云云
    ，因倘係交付積分卡，即無實際金錢之支出，何以須將收支表上總洗分之金額，
    與總開分之金額相互扣減，以計算當日之盈虧，則被告等辯稱洗分部分係交付積
    分卡云云，顯與事證不符，不足採信。又依證人庚○○前開所證當日有客人玩Ｐ
    Ｋ十六檯中七朵花贈五百分，故支出五百元等語，參以該筆五百元之支出確係與
    「拜拜」、「餐費」等一般性支出同列載在支出欄上一起加總，足徵證人庚○○
    前開所證內容核與事證相符，堪可採信，執此，更足證被告甲○○經營之前開電
    動遊藝場確可於賭玩機台中後，將所贏得之分數於洗分後兌換成金錢之情，則
    被告等辯稱該現金支出傳票上記載「ＰＫ十六檯中七朵花贈五百分」僅係贈送分
    數，尚非支付金錢云云，亦非足採。是以，被告甲○○、乙○○、丁○○前開所
    辯：店內之機台純屬娛樂使用，並不得兌換現金云云，均顯係推諉卸責之詞，不
    足採信。至證人己○○、庚○○所證店內機台絕對不可以兌換現金等證述內容，
    核與前開扣案之現金支出傳票、總開分、總洗分收支表等事證不符，無非係因事
    涉本身刑責所為迴護被告等之詞，是其等此部分所證內容均不足以資為有利於被
    告等之認定。
(三)第查，據警員戊○○於偵查中證述：「（問：你在華爾街電子遊藝場如何拍攝照
    片。）帶小型攝影機藏在身上拍的。」、「（問：九十二年四月十日二十三時五
    十分許，是否去華爾街遊藝場，你有贏錢，跟員工兌換。）是的，機台上顯示的
    分數是『５３』時，我就跟洗分員工丁○○說『我玩夠了，不要玩了，請幫我洗
    分』是乙○○幫我換錢的，換了五千三百元。」、「（問：九十二年四月十日，
    你換到多少錢。）五千三百元，卷內照片是我跟乙○○換錢的，但洗分是穿紅白
    條紋衣服的丁○○幫我洗分的。」、「（問：是彭女去洗分，乙○○如何知道換
    多少錢給你。）彭女洗分完會跟乙○○說『５３』。」、「（問：乙○○說那天
    她在洗分，要拿卡片給客人，有何意見。）那是錢，很明顯，影帶看的更清楚，
    根本不是卡片，卡片只有三×五公分而已，而且影帶中乙○○拿的錢是可以捲起
    來的，完全不像卡片。」、「（問：至於九十二年四月十七日二十時五十分拍攝
    的亦是同一情形。）是，只是這次洗分的是乙○○，兌換現金的是丁○○，十四
    號機台是九百十分，機台左上角顯示『９１』，十五號機台是左上角顯示『１０
    』，也就是得一百分，所以前者是九千一百元，後者是一千元，共可換一萬零一
    百元。」、「（問：你九十二年四月十七日當天換多少錢。）一萬零一百元。」
    、「（問：這也是你本人去玩的。）是。」等語綦詳（見偵查卷第六十九頁反面
    至七十一頁）；於本院審理時證稱：「（問：曾數次裝扮成客人進入華爾街電子
    遊藝場打電玩。）是的。」、「（問：九十二年四月十日及十七日你有以隱藏式
    攝影機拍攝店員交付款項之情形。）是的。」、「（問：為何交付你金錢。）我
    打機台所贏之分數，我告訴小姐要洗分，小姐依我所言的分數而交付給我的款項
    。」等語詳實（見本院九十二年十二月二十四日審理筆錄）。參以證人戊○○為
    執法人員，與被告等素不相識，亦衡無恩怨，實無故為摘贓之必要，是其前開所
    證內容堪可採信。至被告乙○○、丁○○就蒐證照片所拍攝之對象確為其等均不
    爭執，惟被告乙○○先則於偵訊中辯稱：伊係要拿積分卡給客人，並非交付金錢
    云云，嗣於本院審理時則辯稱：當日係因戊○○故意敲打機台，伊很害怕，只好
    將戊○○把玩之金額退還云云，則其前後供述反覆，所辯不一，已難信實，且查
    ，積分卡之規格為三×五．五公分大小，材質為塑膠製硬卡，此有扣案之積分卡
    可稽，自無從加以捲曲，是以蒐證照片上所示被告乙○○手中所握持之捲曲紙鈔
    顯與積分卡不同，又觀諸蒐證照片上被告乙○○之神色自若，並無何驚慌、害怕
    之情（見他字卷第十一頁），足見其前開所辯，均與事實不符，顯係事後諉責之
    詞，不足採信。至被告丁○○先則於偵訊中辯稱：伊係要交付金錢給伊先生云云
    ，惟經檢察官於偵訊中當庭告知向其取款者為新竹市警察局維新小組之警員，並
    非其先生後，其嗣於本院審理時即改口辯稱：伊於清理機台時發現戊○○所遺留
    之金錢，故要將金錢返還戊○○云云。是其前開供述不一，且差異甚大，所辯亦
    難採信，況查，由被告丁○○於九十二年四月十七日遭拍攝之照片觀之（見偵字
    卷第十六頁至第十七頁），其當時係站在櫃台內交付金錢，尚非電動機台旁，自
    無其所辯於清理機台時發現戊○○所遺留之現金，趕緊將之喚回返還之情，堪認
    其前開所辯，亦顯係事後卸責之詞，難以採信，準此，足見被告甲○○所經營之
    「華爾街電子遊藝場」確有可於把玩機台完畢後，將所贏得之分數於洗分後兌換
    成金錢之情。
(四)又本件雖係警察以喬裝賭客之方式查獲，惟按所謂「陷害教唆」，係指行為人原
    不具犯罪之故意，純因司法警察之設計教唆，始萌生犯意，進而實施犯罪構成要
    件之行為者而言。申言之，因「陷害教唆」係司法警察以引誘或教唆犯罪之不正
    當手段，使原無犯罪故意之人因而萌生犯意而實施犯罪，再進而蒐集其犯罪之證
    據或予以逮捕偵辦；縱其目的係在於查緝犯罪，但其手段顯然違反憲法對於基本
    人權之保障，且已逾越偵查犯罪之必要程度，對於公共利益之維護並無意義，其
    因此等違反法定程序所取得之證據資料，應不具有證據能力。然「陷害教唆」與
    警方對於原已具有犯罪故意並已實施犯罪行為之人，以所謂「釣魚」之偵查技巧
    蒐集其犯罪證據之情形有別，自不得混為一談（最高法院九十二年度台上字第四
    五五八號判決亦同此見解）。依此，苟行為人本即有犯罪之念頭，警察人員僅係
    提供犯罪機會，讓其犯行「提前」浮現，尚非藉此惹起或誘發犯罪行為之犯意，
    此偵查之方法如尚屬合乎法律規範之目的，且不違背受教唆者之自由意志（即實
    施教唆者並無施用強暴、脅迫之手段），亦無違比例原則，則驅使巧妙之手段、
    方法，使潛在化之犯罪，浮出於水面上，而加以檢舉摘發，並未超越「許容限度
    」之情形，在此情況下所取得之證據，尚非無證據能力，而不得作為認定犯罪之
    依據，蓋我國刑事訴訟不採證據法定主義，而係採自由心證主義，故凡在論理上
    得資為證據之資料，一經在公判庭踐行合法之調查，均有證據能力。本件被告等
    本即具有賭博之犯意，警察僅係提供其犯罪機會，並非受警察之誘引始產生賭博
    之決意，警察在此情形下實施誘捕偵查所取得之證據自非無證據能力，是被告等
    辯護人辯稱：本件係受警察陷害教唆，則其違法取得之證據，無證據能力云云，
    顯不足取。況本案之犯罪事實，縱使排除員警戊○○之部分，僅憑被告三人之供
    述、證人己○○、庚○○之證述及扣案之現金支出傳票、機台之收支表等證物相
    互勾稽，仍足認定，附此敘明。
(五)至被告甲○○雖辯稱查獲當日伊不在現場，故就查獲之情並不知悉云云。惟查，
    前開「華爾街電子遊藝場」為被告甲○○所經營，至被告乙○○及丁○○等人均
    僅係受雇於被告甲○○，擔任服務員之工作，其等既有兌換現金之行為，若非老
    闆指示，且給予供兌換之金錢，則以員工即被告乙○○、丁○○等人每月薪資約
    二萬餘元之情，豈可能有資力或自為供應兌換現金之賭博行為？再參以，被告甲○○自承其係以員工所登載各機台收支表之差額，計算其營業收入（見同上審理
    筆錄），參諸各該機台之收支表，總開分部分即係所收受之賭金，總洗分則係支
    出兌換之賭金等情，已如前述，準此，堪認被告甲○○確係經營可於賭玩機台完
    畢後，將所贏取累計之分數洗分後，兌換成現金之賭博行為甚明，則其前開所辯
    ，亦顯係推諉卸責之詞，委非足採。
(六)末按賭客至「華爾街電子遊藝場」把玩前開機台，其輸贏之決定，於賭客押注後
    ，純靠運氣，不須技巧，具射倖性，顯與一般益智型或須技巧之電動遊戲機把玩
    方式不同，於法律上自不得為相同之評價。又以公告查禁之電動賭博遊戲機賭博
    財物，即屬賭博行為，縱在合法登記之場所，以合法之機具從事射倖性之金錢財
    物輸贏行為，亦屬賭博行為。被告甲○○、乙○○、丁○○等人在前揭遊藝場經
    營、任職，雖該店依規定辦理營利事業登記證，有新竹市政府核准之營利事業登
    記證、電子遊戲場營業級別證（均影本）各一紙在卷可稽，惟此僅係主管機關核
    准其為遊樂性電玩之經營，況該遊藝場之營業級別為「限制級」，如被告甲○○
    以之作為賭博性之經營，以合法之形式掩護非法，仍應受賭博罪之處罰。是以，
    本件被告甲○○所經營之前開遊藝場與賭客間輸贏之決定，即利益之歸屬，具射
    倖性，而賭客所贏得之分數，又可兌換現金，堪認該等機具並非僅供娛樂，而有
    賭博性質，自應受賭博罪之處罰，附此敘明。
(七)此外，並有偵查報告、探訪報告、「華爾街電子遊藝場」之現場圖、蒐證照片等
    件附卷及如附表所示之物扣案足資佐證。被告甲○○、乙○○、丁○○等前開所
    辯均不足採信，本件事證已臻明確，被告等犯行均堪認定，均應予依法論科。
二、被告甲○○、乙○○、丁○○並未有其他工作，業據其等供述在卷，且依查獲遊
    藝場有二十八台電動賭博機具，規模不小，雇用之員工人數非微，亦有員工打卡
    單及誤差明細表等件在卷可稽，足以認其等係以此營業為其等生活之憑藉，顯係
    以之為常業。核被告甲○○、乙○○、丁○○所為均係犯刑法第二百六十七條之
    常業賭博罪。被告甲○○、乙○○、丁○○、己○○、庚○○及姓名、年籍不詳
    代號「華」、「芬」、「昀」、「茹」、「孟」、「玉」、「玲」、「忠」等人
    間，均有犯意連絡及行為分擔，均屬共同正犯。至公訴人未就被告等上開犯行，
    分別與己○○、庚○○及姓名、年籍不詳代號「華」、「芬」、「昀」、「茹」
    、「孟」、「玉」、「玲」、「忠」等人間，均有犯意連絡及行為分擔，均應論
    以共同正犯，尚有未洽，附此敘明。爰審酌被告甲○○經營規模不小之賭博性電
    子遊藝場，嚴重危害社會善良風氣，惡性重大，至被告乙○○、丁○○僅係受僱
    人，且受僱之時間尚短，惡性較輕，並其等犯罪目的係為得利、犯罪手段、所生
    損害、獲取之利益及其等於事證俱明之情況下，猶卸詞狡辯，不具悔意之犯後態
    度等一切情狀，分別量處如主文所示之刑，並就被告乙○○及丁○○部分，均諭
    知易科罰金之折算標準。至檢察官起訴雖具體求處被告甲○○量處有期徒刑一年
    三月，被告乙○○、丁○○有期徒刑七月，然法院對於被告為刑罰裁量時，必須
    以行為人之罪責為依據，而選擇與罪責程度相當之刑罰種類，並確定與罪責程度
    相稱之刑度。縱使基於目的性之考量，認定有犯罪預防之必要，而必須加重裁量
    時，亦僅得在罪責相當性之範圍內為加重，不宜單純為強調刑罰之威嚇功能，而
    從重超越罪責程度為裁判，務求「罪刑相當」。經查，被告甲○○、乙○○、丁○○均無何前科紀錄，此有臺灣高等法院被告全國前案紀錄表、臺灣新竹地方法
    院檢察署刑案資料查註紀錄表各乙份存卷可按，素行尚佳，又被告甲○○自九十
    一年十月初起開始經營「華爾街電子遊藝場」，而被告乙○○、丁○○自九十二
    年三月中旬起受僱於被告甲○○，迄至九十二年四月十七日為警查獲止，被告甲○○經營之期間尚非甚長，被告乙○○、丁○○受僱之期間尚短，是檢察官具體
    求處被告甲○○量處有期徒刑一年三月，被告乙○○、丁○○有期徒刑七月，尚
    屬過重，附此敘明。
三、扣案如附表編號一所示之賭博電動賭博機具共二十八台（均含ＩＣ板）乃屬當場
    賭博之器具，不問屬於犯人與否，應依刑法第二百六十六條第二項規定沒收。至
    扣案如附表編號二所示之現金共二萬一千元，其中現金一萬零九百元部分係在現
    場兌換籌碼處之現金，至現金一萬零一百元部分，係員警戊○○為查察賭博犯罪
    虛偽把玩所兌換取得之財物，則該次賭博行為，在員警戊○○之控制下，客觀上
    並無發生犯罪行為危險，僅能認為「不能未遂」，是員警戊○○所兌換取得之一
    萬零一百元部分，應非賭資，仍屬兌換籌碼之財物，則不問屬於犯人與否，均應
    依同法第二百六十六條第二項規定沒收。另扣案如附表編號三至編號十二所示之
    物品，均係被告甲○○所有，且係供本件犯罪所用之財物，均應依刑法第三十八
    條第一項第二款宣告沒收。此外，扣案之統一發票一紙，雖係被告甲○○所有，
    惟並無證據證明與本件賭博犯罪有關，爰不予宣告沒收之。
據上論斷，應依刑事訴訟法第二百九十九條第一項前段，刑法第二十八條、第二百六
十七條、第四十一條第一項、第二百六十六條第二項、第三十八條第一項第二款，罰
金罰鍰提高標準條例第一項前段、第二條，判決如主文。
本案經檢察官丙○○到庭執行職務。
中      華      民      國    九十三    年      一      月    十三    日
                                       臺灣新竹地方法院刑事第三庭
                                          審判長法  官  汪 銘 欽
                                                法  官  黃 美 盈
                                                法  官  高 敏 俐
右正本證明與原本無異。
如不服本判決，應於判決送達後十日內向本院提出上訴狀（應附繕本），上訴於臺灣
高等法院。
                                                書記官  賴 寶 合
中      華      民      國    九十三    年      一      月     十三     日
附錄本件論罪引用法條：
刑法第二百六十七條
以賭博為常業者，處二年以下有期徒刑，得併科一千元以下罰金。
附表：扣案物品
┌──┬───────────┬───────┬───────┐
│編號│名                  稱│數          量│備          註│
├──┼───────────┼───────┼───────┤
│ 一 │電動賭博機具          │二十八台      │均含ＩＣ板。  │
├──┼───────────┼───────┼───────┤
│ 二 │賭資                  │新台幣二萬一千│              │
│    │                      │元            │              │
├──┼───────────┼───────┼───────┤
│ 三 │積分卡                │三十五張      │              │
├──┼───────────┼───────┼───────┤
│ 四 │遊戲參考單            │三十四張      │              │
├──┼───────────┼───────┼───────┤
│ 五 │監視器                │二個          │含螢幕二個    │
├──┼───────────┼───────┼───────┤
│ 六 │誤差明細表            │六張          │              │
├──┼───────────┼───────┼───────┤
│ 七 │收支表                │二張          │              │
├──┼───────────┼───────┼───────┤
│ 八 │現金支出傳票          │二張          │              │
├──┼───────────┼───────┼───────┤
│ 九 │會員單                │一張          │              │
├──┼───────────┼───────┼───────┤
│ 十 │中錄影帶            │五捲          │              │
├──┼───────────┼───────┼───────┤
│十一│中照片              │七十張        │              │
├──┼───────────┼───────┼───────┤
│十二│員工打卡單            │六張          │              │
└──┴───────────┴───────┴───────┘
